【裁判字號】    94,重訴,3356
【裁判日期】    950309
【裁判案由】    毒品危害防制條例等
【裁判全文】
臺灣臺中地方法院刑事判決            94年度重訴字第3356號
公  訴  人  臺灣臺中地方法院檢察署檢察官
被      告  甲○○
                      號(
選任辯護人  陳居亮律師
被      告  丁○○
                    （另案在臺灣臺中監獄執行中）
選任辯護人  張居德律師
            楊雯齡律師
追加  被告  乙○○
                    （現在臺灣臺中戒治處所強制戒治中）
選任辯護人  趙建興律師
上列被告等因違反毒品危害防制條例等案件，經檢察官提起公訴
（94年度偵字第13488號）及追加起訴（94年度偵字第16614號）
，本院判決如下：
    主    文
甲○○、乙○○共同運輸第一級毒品，各處無期徒刑，均褫奪公
權終身；扣案第一級毒品海洛因柒包（淨重貳仟壹佰參拾點玖公
克，純度佰分之伍拾肆點參柒，純質淨重臺仟壹佰伍拾捌點伍柒
公克）沒收銷燬之，附表所示之物沒收。
丁○○共同運輸第一級毒品，處有期徒刑拾貳年；扣案第一級毒
品海洛因柒包（淨重貳仟壹佰參拾點玖公克，純度佰分之伍拾肆
點參柒，純質淨重臺仟壹佰伍拾捌點伍柒公克）沒收銷燬之，附
表所示之物沒收。
    事    實
一、丁○○前因違反懲治盜匪條例、妨害自由、恐嚇及誣告等案
    件，經法院判處有期徒刑十一年、一年、十月、三月確定，
    四者定其應執行之刑為有期徒刑十二年二月，自民國八十六
    年四月十一日刑期起算，嗣於八十九年十一月十八日縮短刑
    期假釋出監，縮刑期滿日為九十六年二月十五日。乙○○前
    於八十二年間因違反肅清煙毒例及麻醉藥品管理條例案件，
    經法院判處有期徒刑三年八月、八月，二者定執行刑四年確
    定，於八十三年二月二十六日入監執行，於八十四年八月二
    日假釋付保護管束，嗣經撤銷假釋執行殘刑二年十月三日，
    刑期起算日八十七年十二月三日；復於八十六年間因違反槍
    砲彈藥刀械管制例、肅清煙毒條例、麻醉藥品管理條例等案
    件，經法院判處有期刑一年、三月、三年十月、十月確定，
    應執行有期徒刑五年六月，刑期起算日為九十年十月六日，
    並接續執行，指揮書執畢日為九十五年十二月一日，嗣於九
    十二年一月三十日假釋付保護管束（均不構成累犯）。
二、甲○○、乙○○與不詳姓名年籍綽號「阿寶」、「小鄧」、
    「燈泡」等成年男子均明知海洛因為毒品危害防制條例第二
    條第二項第一款規定之第一級毒品，並屬行政院公告為懲治
    走私條例「公告管制物品項目及其數額」甲類第四款之管制
    進出口物品，不得持有、運輸或私運進口，竟共同基於運輸
    及私運管制物品第一級毒品之犯意聯絡，於九十四年八月五
    日在臺中市○區○○街六一號，謀議自柬埔寨國以軸承郵包
    夾藏毒品海洛因走私至臺灣，由不詳姓名年籍綽號「阿寶」
    之成年男子負責柬埔寨方面起運事宜，並以「丙○○」為郵
    包收貨名義人及「中華民國桃園市平鎮市○○○路四一號」
    為郵包收貨地址，且由與渠等有犯意聯絡之不詳姓名年籍綽
    號「阿順」之成年男子前往柬埔寨國，與不詳姓名年籍綽號
    「阿寶」之成年男子方面之起運人員協調聯絡洽購海洛因毒
    品事宜，乙○○則於同年月二十二日提供門號0000000000
    號行動電話予與甲○○、乙○○有運輸第一級毒品海洛因犯
    意聯絡之丁○○供聯絡運輸毒品使用，並提供車牌號碼八五
    七九─ＬＱ號自用小客車供丁○○載運海洛因毒品使用，再
    由該不詳姓名年籍綽號「阿寶」之成年男子於九十四年八月
    二十三日，以軸承郵包自桃園中正國際機場進口，並收取上
    開郵包後，由乙○○於同年月二十四日凌晨三、四時許，以
    門號0000000000號行動電話通知丁○○駕駛上開自用小客車
    與渠等有犯意聯絡之不詳姓名年籍綽號「罐頭」之成年男子
    前往桃園縣中壢休息站與該綽號「阿寶」之人見面，等候接
    應軸承郵包，嗣經綽號「阿寶」之人指示丁○○轉往臺中縣
    泰安休息站，並將上開夾藏海洛因毒品之軸承郵包交予丁○○及不詳姓名年籍綽號「罐頭」之成年男子後，由丁○○及
    不詳姓名年籍綽號「罐頭」之成年男子將之運送至臺中市，
    行經中清交流道時，該不詳姓名年籍綽號「罐頭」之成年男
    子先行下車，由丁○○將上開夾藏海洛因毒品之軸承郵包運
    輸至臺中市○區○○路六一號，與甲○○、乙○○會合，嗣
    於同月二十四日上午十一時三十分許，由乙○○與丁○○以
    六角扳手一組、拆卸模工具五支將上開軸承郵包拆解取出海
    洛因毒品，正欲離開上址之際，為調查人員當場查獲甲○○
    、丁○○二人，乙○○則乘隙逃逸，並在上開自小客車內扣
    得第一級毒品海洛因七包（淨重二千一百三十．九０公克，
    空包裝重四十五．四八公克，純度百分之五四．三七，純質
    淨重一千一百五十八．五七公克）、丁○○持用之門號0000
    000000、0000000000、0000000000號行動電話三支、第一級
    毒品海洛因二小包（合計淨重一．八五公克，空包裝重０．
    五七公克，純度百分之十八．八四，純質淨重０．三五公克
    ）、甲基安非他命一包（淨重０．０四公克，空包裝重０．
    一九公克）、筆記簿（即帳冊）一本、鋼製藏毒容器（即軸
    承）一組、匯款資料八紙等物，及在上址屋內扣得攪拌機一
    台、壓模工具一組、純度測量儀一台、磅秤一台、貴婦人攪
    拌器一台、拆卸模工具五支、毒品分裝袋一袋、六角扳手一
    組、攪拌毒品用器皿一組、國際快遞外包裝箱一包、洗毒品
    用化學藥劑及攪拌工具二袋、咖啡因四罐、包裝內襯三塊、
    瓦斯噴槍二罐、國際包裹內包裝箱一只、三樓垃圾桶疑似毒
    品殘餘物一袋等物，同時查扣甲○○所持用之門號00000000
    00、0000000000、0000000000、0000000000號行動電話及香
    煙盒內藏之第一級毒品海洛因一小包（淨重一．四七公克，
    純度四七．三七公克，純質淨重０．七０公克）等物。
三、案經法務部調查局臺北市調查處移送臺灣臺中地方法院檢察
    署檢察官偵查起訴及追加起訴。
      理    由
一、訊據被告甲○○固坦承有撥打電話至柬埔寨國與不詳姓名綽
    號「阿順」之成年男子連絡有關第一級毒品海洛因事宜，嗣
    與被告乙○○、丁○○遭調查人員查獲之事實；另被告乙○○坦承有指示被告丁○○向不詳姓名綽號「阿寶」之人取得
    扣案置於軸承內之第一級毒品海洛因並攜至臺中市○區○○
    街六一號，嗣為調查人員查獲之事實；又被告丁○○固坦承
    有依被告乙○○之指示與不詳姓名綽號「罐頭」之成年男子
    駕車至國道一號高速公路中壢休息站接運軸承郵包，嗣至泰
    安休息站時始向不詳姓名綽號「阿寶」之人拿取該郵包，並
    攜至臺中市○區○○街六一號，且被告乙○○、甲○○均有
    到場，其並協助打開郵包軸承，嗣為調查人員查獲之事實，
    惟被告甲○○、乙○○、丁○○等三人均矢口否認有何運輸
    毒品等犯行：
  (一)被告甲○○原於偵查中辯稱：其不知道海洛因郵包從何處郵
    寄過來，亦不知道在房子內由誰負責拆郵包內毒品，其並沒
    看見，沒有運毒品，其雖常與柬埔寨那邊朋友聯繫，不過不
    是聯絡毒品之事云云。復於審理中改辯稱：其僅係受被告乙○○之託以打電話至柬埔寨國代為聯絡購買毒品事宜，被告
    乙○○與不詳姓名綽號「阿寶」之成年男子係於九十四年七
    月底就有討論要向「阿寶」之人購買這批毒品，「阿寶」向
    被告乙○○表示幾天後就可以交貨，但遲未交貨，被告乙○○就一直催促「阿寶」，但被告乙○○和「阿寶」談的細節
    其並不清楚，後來「阿寶」有向被告乙○○解釋為何遲未交
    貨，表示是因為在國外負責採購包裝的人發生問題，所以遲
    未交貨，被告乙○○也是怕「阿寶」隨便說說，而且已經有
    付了前金給「阿寶」，怕被「阿寶」欺騙，因此被告乙○○
    詢問國外處理的人如何聯絡，被告乙○○叫一不詳姓名年籍
    綽號「阿順」之人到柬埔寨國和「阿寶」的人會合，查證是
    否實際要出貨，被告乙○○要其用電話聯絡「阿順」詢問查
    證「阿順」和「阿寶」的人會合後進行的程度如何，故其打
    電話到柬埔寨國與「阿順」聯絡，詢問出貨事宜，「阿寶」
    於八月二十日或二十一日有來找被告乙○○說在八月二十三
    日晚上或八月二十四日凌晨可以交貨，當時「阿寶」交付被
    告乙○○一張寫有「丙○○」名字紙張，說屆時被告乙○○
    可以核對，八月二十一日其有聽被告乙○○表示有付「阿寶
    」一筆款項，說八月二十三日晚上「阿寶」會準時交貨，交
    貨之後在二十四日凌晨四點左右，被告乙○○和「阿寶」有
    到其公司二人要會帳，由被告乙○○口述其幫忙記載，會帳
    後被告乙○○要再付「阿寶」一百六十餘萬元，之後「阿寶
    」說要先行離開，還說兩天後再付款即可，「阿寶」離開後
    ，當日早上六時許被告乙○○要求其開車至臺中市○區○○
    街六一號，被告乙○○表示「阿寶」交的貨放在這裡，其載
    被告乙○○到場，其停好車後進入屋內，見被告丁○○已經
    在一樓屋內，被告乙○○把鐵門關起，其與被告乙○○、丁○○就坐在一樓，被告乙○○就去打開郵包，並叫其拿那收
    貨人的單子給之核對，被告乙○○表示單子容易掉，要其將
    收貨人「丙○○」及地址抄下來，並表示以後「阿寶」可能
    都會用「丙○○」這個人作為收貨人，其遂將這張單子內容
    抄在筆記簿裡面，之後都由被告乙○○處理，其在旁邊坐，
    被告乙○○將郵包拆下後，拿到樓上三樓整理，當時沒有辦
    法到樓上幫忙，迄同日上午十點左右，被告乙○○從三樓下
    來將拆解郵包所遺留下來的垃圾如外包裝、軸承、塑膠袋、
    紙整理，其表示很累要回去，被告乙○○表示同意，並打開
    鐵門讓其出門，因為車子停的遠，其走出來大約三百公尺左
    右，在臺中市○○路口被調查人員逮捕，其沒有出資購買，
    之前其打電話至柬埔寨國給「阿順」，而「阿寶」有一群人
    都是在柬埔寨國，實際上有多少人其不清楚，而被告乙○○
    施用毒品很重，精神不好，遂委請其與「阿寶」聯絡，傳達
    被告乙○○的意思，或者是和「阿寶」聯絡什麼時候可以來
    找被告乙○○，其僅係替被告乙○○轉達意思給「阿寶」及
    打電話到柬埔寨國向「阿順」詢問出貨進度，並沒有運輸毒
    品，而是「阿寶」等人運輸毒品，而被告乙○○是向「阿寶
    」購買毒品云云。
  (二)被告乙○○原先辯稱：九十四年八月二十四日午上其有在臺
    中市○區○○街六一號，是要去找被告甲○○聊天，當天只
    有其與被告甲○○及丁○○在場，被告甲○○、丁○○二人
    遭調查人員逮捕時其逃逸，當天被告甲○○、丁○○在場做
    什麼其不知道，也沒看到渠等二人拿什麼東西，其後來上樓
    ，一直到被告甲○○、丁○○要離開時拿一個軸承的東西要
    其幫忙拿取，後來其就和被告甲○○、丁○○走出來，到門
    口就看到有人把被告甲○○壓住，其就將軸承丟掉趕快跑掉
    ，其亦不認識「阿寶」云云；嗣改稱：其是向「阿寶」購買
    毒品，其交付定金，而「阿寶」交付毒品，其係犯施用毒品
    罪，因為其講話不清楚，被告甲○○幫其打電話聯繫，被告
    丁○○是其委請前去接東西回來，因為「阿寶」沒有零賣，
    其只向「阿寶」購買一次，就是查獲這一次，毒品是買來自
    己施用的，因為買多一點比較便宜，應該是只有二千多公克
    ，其係與不詳姓名綽號「阿源」朋友合資購買，「阿源」出
    資二百萬元，其出資二百五十萬元，其有請被告丁○○到桃
    園接應毒品，但被告丁○○不知道是要拿什麼云云。
  (三)被告丁○○辯稱：其前往接運郵包時不知其內有第一級毒品
    海洛因，迄至臺中市○區○○街六一號拆解軸承郵包，被告
    乙○○拿出其內物品時其方才知道，軸承郵包是用透明膠帶
    捆綁的白色粉末物品，待被告乙○○要求其駕車搭載之回家
    ，被告乙○○叫其把東西拿到車上時，其才肯定是毒品，因
    為粉末壓成塊狀，其僅係幫忙拿東西，不知道裡面是什麼，
    其並非共犯云云。
二、經查：
  (一)本件查獲置於軸承郵包內之第一級毒品海洛因自機場由國外
    進口，且係由被告甲○○與不詳姓名綽號「阿寶」之成年男
    子接洽並以電話連絡至與柬埔寨國之不詳姓名年籍綽號「阿
    順」之成年男子起運毒品事宜，於業據被告甲○○於本院審
    理中供述明確，其供稱：被告乙○○先前已經有和「阿寶」
    談買毒品的事，被告乙○○請其跟「阿寶」聯絡，當時有留
    電話，其有和「阿寶」聯絡，詢問何時可以交貨，「阿寶」
    說可以很快，「阿寶」表示毒品都是從機場進來的，且來源
    很多，東西到機場都有專人在處理，會派人在國外將毒品裝
    好，寄到國內，且會派人到機場領取；其都是用手機聯絡的
    ，有時「阿寶」也會到其公司來，先前曾經和「阿寶」談過
    等語；復稱：被告乙○○要向「阿寶」購買這批毒品，「阿
    寶」向乙○○表示幾天後就可以交貨，但遲未交貨，被告乙○○就一直催「阿寶」，他們兩人有時候會到其公司，有時
    候會在外面講，這是被告乙○○與「阿寶」在其公司談話的
    時候其有聽到，後來「阿寶」有向被告乙○○解釋為何遲未
    交貨，「阿寶」表示是因為在國外負責採購包裝的人發生問
    題而遲未交貨，被告乙○○有詢問國外處理的人如何聯絡，
    其不知道乙○○有無查證，但事後乙○○有叫一個綽號叫「
    阿順」之人到柬埔寨國和「阿寶」的人會合，被告乙○○要
    其用電話聯絡「阿順」詢問查證「阿順」和「阿寶」的人會
    合後進行的程度如何，其有打電話到柬埔寨國與「阿順」聯
    絡，詢問出貨事宜，詢問「阿順」進行程度等語。另證人即
    臺北市調查處調查人員周至誠於本院審理中證稱：調查人員
    係於九十四年八月初時，發現被告甲○○與柬埔寨方面有密
    集簡訊及電話聯絡，九十四年八月二日有一通簡訊打到柬埔
    寨國是以門號0000000000號被告甲○○持用的行動電話撥打
    到門號00000000000號，簡訊內容是「兄弟以後我們聯絡就
    暫用這兩支電話（261329＝0000000000）至於數量他們是每
    個禮拜八個六個不等，是長期的，一個禮拜兩次，主要優良
    產品，以兩百度以上為準，價格以五千至六千之間，真實是
    可以談的，如產品優良又配合好，趁現在他們急需，如你們
    這邊有路，馬上就可以介入處理，往後就一直延續下去，這
    也是一個生財機會，你和我在這方面也是老手，不過凡事謹
    慎小心，所以越單純愈好，如有機會是愈快愈好，班長。」
    ，以過去查緝經驗，毒販在談海洛因純度，均以度為單位，
    純度一百七到二百二十之間，加上價格在五千到六千之間，
    應是美金為單位，所以調查人員研判是在交易海洛因，後來
    通訊監察資料顯示有密集與柬埔寨綽號「燈泡」男子密集聯
    絡，中間雖無提及海洛因三字，代稱都是朋友、展覽、會場
    ，但是由調查人員瞭解，所說的產品都是海洛因，在執行期
    間，其談論語氣及談話內容研判，東西參展就是海洛因要寄
    回臺灣，本件是從柬埔寨接到貨後，從越南寄到臺灣，因為
    在越南寄送需要身分資料，所以由越南當地人寄送，之間聯
    繫過程牽涉到，在八月九日下午五點六分的時候甲○○使用
    之門號0000000000行動電話傳簡訊到柬埔寨000000000，簡
    訊內容是「中，我們產品展覽，是有內線配合，時間如果預
    定哪一天，就哪一天，不能拖的，一定要準時，如果延遲一
    定要講明，不能隨便好讓我再安排，如不對班，就完蛋，對
    班是穩的，所以千萬要注意一下。班」，其研判在關口可能
    有被告等人的人，但不確定，所以不敢在海關攔檢，一旦在
    機場執行臨檢會變成無主物而無法查獲，所以就從臺中接貨
    的人即被告丁○○跟起等語，並有臺灣臺北地方法院檢察署
    通訊監查書及通訊監查作業報告譯文內容在卷可參，足見被
    告甲○○確有以電話迭與在柬埔寨國方面負責起運之人連絡
    運輸事宜。而被告甲○○供稱：電話有時候都是被告乙○○
    本人打簡訊或是由被告乙○○打電話，偶爾其會打幾通電話
    代乙○○傳達意思，因為被告乙○○施用毒品很重精神不濟
    ，有時候會叫其打電話等語。又扣案被告甲○○所有之筆記
    簿內記載有「阿寶」及「小鄧」之行動電話號碼、被告乙○○之個人年籍資料及地址、「丙○○」之個人資料等情，有
    該筆記簿可憑，其內容與本件運輸毒品相關人、事相符，顯
    見被告甲○○確有電話聯絡本件運輸第一級毒品海洛因相關
    事宜之事實，應無疑義。
  (二)被告乙○○指示被告丁○○在國內前往與不詳姓名年籍綽號
    「阿寶」之人拿取接運上開裝有第一級毒品海洛因之軸承郵
    包，並在國道一號高速公路中壢休息站與姓名年籍綽號「阿
    寶」之成年男子接觸，嗣於泰安休息站始行交付上開軸承郵
    包與被告丁○○，並由被告丁○○駕車運送該軸承郵包至臺
    中市○區○○街六一號之事實，業據被告丁○○迭於警詢、
    偵查中及本院審理中及被告乙○○供述甚明，被告丁○○供
    稱：被告乙○○說要到中壢休息站去接運，到了中壢約晚上
    十二時左右，被告乙○○叫其打電話給「阿寶」，其所持用
    的就是門號0000000000號行動電話，當時其打給「阿寶」時
    ，表示其要來拿快遞，當時在中壢休息站和「阿寶」碰面，
    「阿寶」說他要到臺中，「阿寶」並表示一同下來，渠等各
    自開車，到泰安休息站時「阿寶」就向其表示要其將郵包拿
    過去，「阿寶」遂將郵包交付，其和「阿寶」各自開車一同
    至臺中，下了中清交流道之後就分開了等語，復供稱：九十
    四年八月二十二日被告乙○○打電話約其碰面，並交一支電
    話，是0930電話號碼，被告乙○○要其去接一個國外寄來的
    快遞，並叫其用這支電話聯絡「阿寶」，其與一名年約三十
    歲綽號「罐頭」的男子一起去，此人是被告乙○○派來的，
    到桃園縣中壢休息站其打電話給「阿寶」，等了快一個鐘頭
    「阿寶」才到，阿寶到了以後，其說要拿被告乙○○的郵包
    ，當時沒有交付，渠等一起到臺中，其與「罐頭」開一輛車
    ，「阿寶」與他太太及三個小孩開一輛車，快到泰安休息站
    的時候「阿寶」打電話表示說小孩要上洗手間，所以到泰安
    休息站，到休息站時「阿寶」表示郵包放在車後行李箱，離
    開休息站以後就到臺中市○○○○道，兩車就分開，到中清
    交流道的時候「罐頭」就下車說要跟「阿寶」一起走，到了
    早上六時許的時候，被告乙○○打電話約其至臺中市○區○○街六一號，其先到場，過一會兒被告乙○○與甲○○就過
    來等語，另被告乙○○供稱：其有請被告丁○○到桃園接應
    毒品，車牌號碼八五七六─ＬＱ號自用小客車是其提供給被
    告丁○○，請被告丁○○至中壢接軸承的時候交付的等語，
    所述互核大致相符，是以被告乙○○確有指示被告丁○○向
    「阿寶」接運該郵包之事實。
  (三)被告丁○○接運上開郵包至臺中市○區○○街六一號，被告
    乙○○、丁○○拆解軸承郵包取出其內毒品，嗣為調查人員
    查獲，被告三人均在現場一節，業據被告甲○○、乙○○、
    丁○○三人供述明確，證人周志誠亦證稱：調查人員從接貨
    的人即被告丁○○跟起，於八月二十四日凌晨時發現被告丁○○在泰安休息站和一名不知名男子碰面後把一個沈重的東
    西搬到行李箱內，後來離開休息站車到臺中市○區○○街六
    一號，從監聽的過程，認為這個案件的主嫌是由被告甲○○
    主導，被告丁○○只是小弟，雖然後來沒有通聯，由基地台
    位置研判，認為渠等兩人已經碰面，在十一點半的時候被告
    甲○○、丁○○二人步出臺中市○區○○街六一號門前時，
    認為手上提的應該是海洛因，所以就上前執行拘提等語，亦
    證稱自泰安休息站跟監被告丁○○至臺中市○區○○街六一
    號，被告甲○○亦在上址等情。
  (四)又調查人員查扣第一級毒品海洛因七包係軸承內取出之毒品
    確係含第一級第六項毒品海洛因成分，另外亦檢出咖啡因成
    分，共計七包淨重二千一百三十．九０公克，空包裝重四十
    五．四八公克，純度百分之五四．三七，純質淨重一千一百
    五十八．五七公克等情，有法務部調查局九十四年十一月一
    日調科壹字第一二００一六七二九號函一份鑑通知書一份在
    卷可憑，顯見運送軸承郵包內之物品確係第一級毒品海洛因
    ，復有扣案包裝國際包裹內包裝箱一只、國際快遞外包裝箱
    一包及鋼製藏毒容器（軸承）一組、包裝內襯三塊及被告丁○○持用之門號0000000000、0000000000、0000000000號行
    動電話三支、被告甲○○所持用之門號0000000000、000000
    0000、0000000000、0000000000號行動電話五支及上開電話
    監聽資料在卷可憑（見臺灣臺北地方法院檢察署九十四年七
    月十三日九四北檢大字月聲監續字第八五０號、九十四年八
    月一日九四北檢大字月聲監續字第九四一號、九十四年八月
    九日九四北檢大字月聲監續字第九七四、九七五號、九十四
    年八月二十二日九四北檢大字月聲監續字第一０三一、一０
    三五號通監察書、通訊監察作業報告表）可資佐證。
  (五)被告乙○○辯稱其僅係向「阿寶」之人購買第一級毒品供己
    施用，其僅係犯施用毒品罪云云。惟被告乙○○自承九十四
    年八月間公司倒閉，沒有工作，當時經濟收入來源是以前有
    存一些現金，約五、六十萬元等語，顯見當時失業賦閒，並
    無收入。而被告乙○○辯稱：其向「阿寶」購買毒品價值二
    百八十多萬元，還有一百六十多萬元尾款，總共是四百五十
    萬元，是用匯款的方式，其到銀行匯款一百多萬元，名字、
    帳號是阿寶寫給其的，手續費約五十多元或三十多元，多少
    錢忘記了，有的是和朋友一起購買，有的是自己購買要施用
    ，都是其自己籌錢，其的朋友「阿源」出資二百萬元，其出
    資二百五十萬元，有部分是向別人借錢云云，而被告乙○○
    自承並無工作，僅以存款五、六十萬元度日，竟能出資二百
    五十萬元購買重達二千一百三十．九０公克之海洛因，顯與
    常情有違，固以施用毒品者常有傾家蕩產以求購毒品以解癮
    者，然其情形多係小額零星購買之徒，被告乙○○一次購入
    多達淨重二千一百三十．九０公克，空包裝重四十五．四八
    公克，純度百分之五四．三七，純質淨重一千一百五十八．
    五七公克之海洛因，其量之鉅，純度之高，顯非供一己施用
    為以足。被告乙○○復辯以其係與不詳姓名綽號「阿源」之
    成年男子子合資購買毒品云云，然其自承該綽號「阿源」之
    人不詳姓名、不知如何聯絡云云，衡諸被告乙○○所稱合資
    購買毒品金額非少，數量甚多，且第一級毒品海洛因價值甚
    高，而運輸毒品刑責極重，政府追緝甚嚴，倘合資購買，當
    應嚴謹從事，豈有不知出資之人相關個人資料之理，且大批
    購毒，事後倘有如純度不足、金額不諧、運交不力、重量不
    符等糾紛，合買人不知對方係何人，更無從處理糾紛，是被
    告乙○○辯以係與友人合買一節，顯與常情有違。況被告乙○○於本院第一次準備程序時猶辯稱：僅係於九十四年八月
    二十四日午上其有在臺中市○區○○街六一號，是要去找被
    告甲○○聊天，其餘一概否認等情，益徵被告乙○○所辯以
    該不詳姓名年籍「阿源」之人出資合買毒品一事當係臨訟杜
    撰，未足採信。
  (六)另被告甲○○辯稱僅係幫助被告乙○○聯絡購買第一級毒品
    云云，證人即被告乙○○於本院審理中結證稱：「阿寶」要
    其與之聯絡，但是其說話都不清楚，所以請被告甲○○幫忙
    聯絡買毒品的事情，「阿寶」要交貨，但結果沒有交付，其
    請被告甲○○幫忙追蹤，打電話給「阿寶」云云。惟被告甲○○迭有撥打電話至柬埔寨國聯連繫該批海洛因起運交貨事
    宜，為被告所是認，復據證人周至誠證述明確，並有監聽譯
    文在卷可參，已如前述，而被告甲○○自承因「阿寶」遲未
    交貨，所以被告乙○○有問國外處理的人如何聯絡，「阿寶
    」有向被告乙○○表示不信可以打電話到國外問「阿寶」的
    朋友綽號「燈泡」、「小鄧」等人，綽號「阿順」之人到柬
    埔寨國和「阿寶」的人會合，查證是否實際要出貨，其有打
    電話到柬埔寨國與「阿順」聯絡，詢問出貨事宜、進行程度
    等語。而被告甲○○復供稱：因「阿寶」沒有依約交貨，到
    八月中旬的時候，「阿寶」有拿一些樣品給其看，被告乙○○也在場，因為被告乙○○對毒品比較內行，乙○○覺得品
    質不好不買，「阿寶」表示品質好的要在等等語，顯見在該
    不詳姓名年籍綽號「阿寶」之人在與被告甲○○、乙○○接
    洽中，猶有提供樣品給被告甲○○參考。被告甲○○辯稱：
    交貨之後在二十四日凌晨四點左右，被告乙○○和「阿寶」
    有到其公司會帳，由被告乙○○口述其幫忙記載，會帳後被
    告乙○○要再付「阿寶」一百六十餘萬元，之後「阿寶」說
    要先行離開，還說兩天後再付款即可等語，足見「阿寶」交
    付毒品後，猶與被告甲○○、乙○○會帳，且由被告甲○○
    親自書寫。被告甲○○就本件運輸毒品等犯行，除其並未親
    自在物理上攜帶運送毒品外，就有關事先聯絡交運事宜、該
    批毒品有關費用支出會帳、事前樣品觀覽、事後運抵臺中市
    ○區○○街六一號處拆解軸承取出毒品亦有在場，衡諸運輸
    大批毒品，事涉重罪，行為人必當隱晦為之，以免事跡敗露
    ，被告甲○○如非共犯參與其事，豈有事前連絡、看樣品、
    會帳、待運達後亦在場之理。況被告丁○○於本院問時供稱
    ：每次均係其與被告乙○○接洽，被告乙○○再與被告甲○○接洽，其比較少和甲○○接洽，大部分是透過甲○○接洽
    的，其感覺被告乙○○是在幫被告甲○○做事等語，顯見被
    告甲○○參與甚深，其就本件犯行顯有有犯意聯絡及行為分
    擔，而非僅係幫助被告乙○○購買毒品而已，是被告甲○○
    所辯應係卸責之詞，另證人乙○○證稱係因其說話不清楚，
    故委請被告甲○○代為電話聯絡云云，應係迴護之詞，均不
    足採信。
  (七)再者，被告甲○○、乙○○雖以運輸及私運進口係「阿寶」
    之人所為，僅係被告乙○○向「阿寶」購買云云，然以被告
    甲○○為調查人員查獲之筆記本內記載有關「丙○○」之姓
    名、身分證號碼、地址、電話情，有該筆記簿扣案可參，而
    證人丙○○於本院審理中亦證稱其並不認識本件被告三人，
    亦未見過此郵包等語，被告甲○○筆記簿竟有其人別資料之
    記，已非無疑。被告甲○○雖辯以該筆記簿是其的，筆記簿
    其上記載「丙○○」的資料是被告乙○○拿給其紙片，其抄
    下的，係九十四年八月二十四日凌晨可以交貨時「阿寶」交
    付被告乙○○一張寫有「丙○○」名字紙張，並表示屆時被
    告乙○○可以核對，被告乙○○到公司交付給其收起來，在
    臺中市○區○○街六一號時乙○○就去打開郵包，叫其拿那
    張收貨人的單子為之核對，核對後被告乙○○說單子容易掉
    要其把收貨人「丙○○」及地址抄下來，並表示以後「阿寶
    」可能都會用「丙○○」這個人作為收貨人，其就把這張單
    子內容抄在筆記簿裡面，單子與郵包上面收貨人核對以後，
    發現上面寫的電話號碼不同云云，另證人即被告乙○○證稱
    ：其有將「阿寶」交付的單子交由被告甲○○保管，可能是
    被告甲○○抄在上面云云。惟被告乙○○既已指派被告丁○○向「阿寶」接運毒品，其接運對象既已特定，應無再行核
    對外包裝是否記載「丙○○」姓名之理，且該郵包係以「丙○○」為收貨人，倘被告乙○○等人僅係單純向「阿寶」之
    人購買毒品而在國內交貨而未參與私運進口，應無知悉國際
    郵件收貨人名義係「丙○○」且需詳載其個人資料。是就該
    筆記簿之記載，益徵被告甲○○、乙○○就該毒品自柬埔寨
    國起運至私運進口國內部分犯行有犯意聯絡。
  (八)又被告丁○○辯稱其因積欠被告乙○○六萬元，為被告乙○○接運郵包一次可得款三萬元，其僅係代為拿取郵包，並不
    知其內物品係毒品云云，證人即被告乙○○於本院結證稱：
    被告丁○○表示沒有工作，而且還有一個女兒要養，要找工
    作，所以其請被告丁○○幫其運送拿郵包回來，一趟三萬元
    ，被告丁○○不知裡面是毒品云云，然拿一般郵包寄送並無
    特殊之處，以吾國目前公私郵務快遞業務發達，戶至戶寄送
    郵包並非難事，如非事涉不法，何需深夜由被告丁○○駕車
    前往接運之理，且當時被告丁○○駕駛之車輛、通話之手機
    猶係被告乙○○另行提供等情，業據被告丁○○供明，其為
    接運郵包尚需以特定車輛、特定電話為之，且代取郵包猶有
    三萬元之代價，更屬乖情悖理。況被告丁○○於本院訊問時
    供稱其於查獲前半月至二十日即認識「阿寶」之人，且於九
    十四年八月五日即在臺中市○區○○街六一號與被告甲○○
    、乙○○、「阿寶」等人見面等情，顯見被告丁○○早於運
    輸上開毒品之前，即與本件犯行參與人被告甲○○、乙○○
    、「阿寶」接觸之事實，且被告將軸承郵包運抵臺中市○區
    ○○街六一號時，事後猶與被告乙○○一同拆解軸承郵包取
    出毒品，查運輸毒品重罪，行為人必不欲人知，倘被告丁○○並不知情而為被告乙○○、甲○○等人利用為運輸工具，
    被告乙○○等人豈有不避嫌而請被告丁○○在場協助拆解軸
    承郵包取出毒品之理，足徵被告丁○○知情並參與本件運輸
    毒品犯行至明。
  (九)此外，復有上開被告甲○○所有筆記簿一本、被告乙○○有
    用以拆解郵包軸承之六角扳手一組、拆卸模工具五支、被告
    乙○○匯款資料八紙在卷可資佐證。另證人丙○○於本院審
    理中證稱其未見過三名被告，就平鎮市工業區雖知悉，但沒
    有在那裡住過或工作過，也沒有親友住那裡，其持用之行電
    電話門號係0000000000號，並未聽過0000000000號行動電話
    ，亦未曾收過或看過本件郵包，亦不知郵包上面為何有其的
    名字及身分字號等語，且衡情運輸毒品，當不致以真實身分
    示人，是證人丙○○應係遭冒用其名以收受郵件，被告甲○○、乙○○及「阿寶」等人應係利用證人丙○○之姓名資料
    而非丙○○本人，尚非間接正犯，併此敘明。
    綜上，被告甲○○辯以係幫助被告乙○○連絡購買毒品云云
    ，被告乙○○辯以僅係購買毒品施用云云、被告丁○○辯以
    雖有運送郵包，不知其內係毒品云云，所辯均係卸責之詞，
    不足採信，本件事證明確，被告三人犯行均堪以認定，應予
    依法論科。
三、按「禁煙禁毒治罪條例所稱之運輸，係就其行為而言，不以
    國外輸入國內或國內輸出國外為限，其在國內運送者，亦屬
    之。至零星夾帶或短途持送自得斟酌實際情形，依持有煙毒
    罪論科。」司法院院解字第三五四一號解釋可資參照。又「
    院解字第三五四一號解釋係指無運輸或販賣之意圖單純持有
    煙毒者而言，並非謂凡零星夾帶或短途持送煙毒者不問其犯
    意如何概論以持有煙毒之罪。」司法院院解字第三八五三號
    解釋亦可參照。又按「所謂『運輸』，係指本於運輸意思而
    搬運輸送而言，倘其有此意圖者，一有搬運輸送之行為犯罪
    即已成立，並非以運抵目的地為完成犯罪之要件。而運輸毒
    品罪，並不以兩地間毒品直接搬運輸送移轉存置於特定地點
    為限，其以迂迴、輾轉方法，利用不相同之運輸工具、方法
    ，將特定之毒品移轉運送至終極目的地者，其各階段之運送
    行為，均不失為『運輸』行為之一種。」，最高法院著有九
    十二年度台上字第五四二六號判決可資參照。次按海洛因係
    屬毒品危害防制條例第二條第二項第一款所指之第一級毒品
    ，且為懲治走私條例「公告管制物品項目及其數額」甲類第
    四款所定管制進出口之物品，不得運輸或私運進口，查本案
    被告甲○○、乙○○與不詳姓名年籍綽號「阿寶」、「阿順
    」、「小鄧」、「燈泡」等成年男子等人共同自柬埔寨國以
    軸承郵包夾帶方式運輸第一級毒品海洛因進口；被告甲○○
    、乙○○及被告丁○○、不詳姓名年籍綽號「罐頭」之成年
    男子在國內運輸軸承郵包內之第一級毒品海洛因，是核被告
    甲○○、乙○○所為，均係犯毒品危害防制條例第四條第一
    項之運輸第一級毒品罪及懲治走私條例第二條第一項之私運
    管制物品進口罪。又被告丁○○所為，係犯毒品危害防制條
    例第四條第一項之運輸第一級毒品罪。被告甲○○、乙○○
    、丁○○持有第一級毒品之低度行為，應為運輸毒品之高度
    行為所吸收，不另論以持有第一級毒品罪。被告甲○○、乙○○與不詳姓名年籍綽號「阿寶」、「阿順」、「燈泡」、
    「小鄧」等成年男子間，就所犯自柬埔寨國運輸、私運管制
    物品第一級毒品海洛因入境之犯行，有犯罪之聯絡及行為之
    分擔，均為共同正犯。被告丁○○、甲○○、乙○○與不詳
    姓名年籍綽號「阿寶」、「罐頭」等成年男子間，就所犯該
    批毒品售入我國國境內後接運之運輸毒品犯行，亦有犯罪之
    聯絡及行為之分擔，均為共同正犯。被告甲○○、乙○○運
    輸、私運管制物品第一級毒品海洛因入境之犯行，分係以一
    行為觸犯運輸第一級毒品罪及私運管制物品進口罪二罪名，
    為想像競合犯應分別從一重之運輸第一級毒品罪處斷。又被
    告丁○○因積欠被告乙○○六萬元，為貪圖抵銷被告乙○○
    其中三萬元債務，參與國內運輸毒品部分之犯行，且本件運
    輸毒品犯行僅參與部分，亦非本案之首謀巨惡，且未實際發
    生戕害國人身心健康之具體危害，其行為固屬不該，然倘仍
    遽處以法定本刑之最低刑度即無期徒刑，恐失之過苛，更無
    從與毒梟元兇首惡之行為有所區隔，是其犯罪情狀相較於法
    定之重刑，在客觀上足以引起一般人之同情，情節尚堪憫恕
    ，爰依刑法第五十九條之規定，酌量減輕其刑，其中關於死
    刑部分減輕為無期徒刑，或為十五年以下十二年以上有期徒
    刑，無期徒刑部分減輕為七年以上有期徒刑，罰金部分則減
    輕其刑。爰審酌被告乙○○、丁○○前已有如事實欄一所示
    之犯罪前科，有刑案資料查註紀錄表各一份在卷可參，渠等
    在假釋期間復有本件犯行，誠屬非是，而第一級毒品海洛因
    之社會危害甚大，履經政府廣為宣導查禁，其販賣、運輸之
    法定刑極重，被告甲○○、乙○○、丁○○仍甘冒重刑，心
    存僥倖，其中被告甲○○、乙○○以軸承郵包夾帶方式自國
    外私運第一級毒品海洛因進口，再由被告丁○○接運，渠等
    其所運輸之數量淨重高達二千一百三十．九０公克，純質淨
    重亦高達一千一百五十八．五七公克，數量甚鉅，且純度達
    百分之五四．三七，亦遠高於一般小額零星販賣及施用者之
    毒品純度，倘經過稀釋分裝販賣或轉讓與施用毒品之人，其
    所可能產生之社會危害極鉅，然幸經調查人員及時查獲，所
    運輸數量龐大之第一級毒品海洛因未及流出，始未實際對社
    會秩序造成重大危害，而被告甲○○、乙○○或辯以僅係代
    為友人聯絡購買毒品事宜，或辯以僅係購買毒品供己施用云
    云，砌詞卸責，未見悔意，犯後態度不佳，另被告丁○○因
    貪圖抵債之利，聽從被告乙○○指示前往接收運輸毒品，於
    本件運輸第一級毒品海洛因之犯行參與較少，且非元兇首惡
    ，復於警詢時、偵查中及本院審理中均能坦承其參與部分運
    送行為之客觀事實經過，惟仍徒以不知運送物品係海洛因置
    辯以為卸責之犯後態度等一切情狀，分別量處如主文所示之
    刑，被告甲○○、乙○○並依刑法第三十七條第一項規定宣
    告褫奪公權終身，以示懲儆。公訴人認被告丁○○犯後坦承
    犯行，態度良好，及其因夫妻離異，為賺取微薄代價，以扶
    養二名幼女，致而失慮涉犯本件犯行，從輕求刑有期徒刑七
    年云云，惟被告丁○○迭堅稱運輸之時不知運送之物品係海
    洛因，係拆開後始知之一節，已如前述，起訴書認被告丁○○「坦承犯行」云云，尚有誤會，而本院固認被告丁○○依
    刑法第五十九條酌減其刑應屬適宜，惟起訴書記載求刑為最
    低法定刑度之有期徒刑七年云云，參酌被告丁○○部分上開
    情節，顯屬過輕，應以量處主文第二項所示之刑為適當，併
    此敘明。
四、又扣案得第一級毒品海洛因七包（淨重二千一百三十．九０
    公克，空包裝重四十五．四八公克，純度百分之五四．三七
    ，純質淨重一千一百五十八．五七公克）係被告甲○○、丁○○、乙○○共同運輸之毒品海洛因，為屬毒品危害防制條
    例第二條第二項第一款所指之第一級毒品海洛因，應依同條
    例第十八條第一項前段規定，不問屬於犯人與否，均諭知沒
    收銷燬。又按毒品危害防制條例第十八條第一項前段規定，
    得諭知沒收並銷燬之者，以查獲之毒品及專供製造或施用毒
    品之器具為限，並不及於毒品之外包裝，且毒品危害防制條
    例第十九條第一項關於沒收之規定，係採義務沒收主義。故
    凡犯同條例第四條至第九條、第十二條、第十三條或第十四
    條第一項、第二項之罪者，其供犯罪所用之物或因犯罪所得
    之財物，均應諭知沒收，法院無審酌之餘地。而毒品之包裝
    有防止毒品裸露、逸出及潮濕之功用，並便於攜帶及運輸，
    其係供運輸毒品所用之物，至為顯然。是被告甲○○、乙○○、丁○○所用以運輸第一級毒品海洛因所用之毒品包裝國
    際包裹內包裝箱一只、國際快遞外包裝箱一包及鋼製藏毒容
    器（軸承）一組、包裝內襯三塊、海洛因空包裝重四十五．
    四八公克均係供渠等犯運輸毒品罪所用之物，被告丁○○持
    用之門號0000000000、0000000000、0000000000號行動電話
    三支、被告甲○○所持用之門號0000000000、0000000000、
    0000000000、0000000000號行動電話五支，分別為被告丁○○、乙○○及被告甲○○所有，且係供連絡運輸毒品事宜之
    用，又筆記簿（即帳冊）一本係被告甲○○所有，其內記載
    有關丙○○、乙○○、快遞公司等資料，顯係與用以本件運
    輸犯行之用，另扣案六角扳手一組、拆卸模工具五支係被告
    乙○○有且供拆解軸承取出毒品之用，匯款資料八紙係匯款
    取得毒品之用，亦據被告乙○○供明，均應依毒品危害防制
    條例第十九條第一項規定諭知沒收，且該等物品既已經查扣
    在案，要無全部或一部不能沒收之情形，自不另諭知如全部
    或一部不能沒收時，追徵其價額。又被告丁○○運輸第一級
    毒品得抵銷三萬元之債務，亦僅係取得抵銷債務之財產上利
    益，並未因此而得有財物。是此等部分，自均與毒品危害防
    制條例第十九條應沒收之規定不符，爰不為沒收之宣告。再
    又被告丁○○持有第一級毒品海洛因二小包（合計淨重一．
    八五公克，空包裝重０．五七公克，純度百分之十八．八四
    ，純質淨重０．三五公克），另被告甲○○持有之香煙盒內
    藏之第一級毒品海洛因一小包（淨重一．四七公克，純度四
    七．三七公克，純質淨重０．七０公克），其純度顯與本件
    運輸之毒品海洛因純度不符，且係另外小包裝，包裝型態顯
    與本件查獲運輸之毒品迥異，而被告丁○○亦辯稱其扣案該
    包毒品海洛因另係被告乙○○所交付與其玩等語，另被告甲○○於審理中辯以扣案一小包毒品與查獲部分不同，係被告
    乙○○從身上拿出來給其，因其平時施用之毒品都是被告乙○○給的等語，顯見上開扣案之第一級毒品海洛因尚未足認
    與本件運輸毒品犯行有何關連；又甲基安非他命一包（淨重
    ０．０四公克，空包裝重０．一九公克）係第二級毒品，雖
    亦係違禁物，亦與本案無涉，攪拌機一台、壓模工具一組、
    純度測量儀一台、磅秤一台、貴婦人攪拌器一台、毒品分裝
    袋一袋、攪拌毒品用器皿一組、洗毒品用化學藥劑及攪拌工
    具二袋、咖啡因四罐、瓦斯噴槍二罐、三樓垃圾桶疑似毒品
    殘餘物一袋等物，被告乙○○坦承為其所有，雖多係販賣、
    轉讓或施用毒品案件習見，然亦未足與本件運輸毒品及私運
    管制物品進口之犯行有何關連，尚難於本案一併諭知沒收，
    而上開扣案第一、二級毒品雖均係違禁物，然依從刑附隨於
    主刑，亦未足於本件運輸毒品等案件諭知沒收銷燬之。
五(一)公訴意旨另以：被告丁○○與被告甲○○、乙○○共同基於
    運輸及私運管制物品第一級毒品之犯意聯絡，於九十四年八
    月五日，在臺中市○區○○街六一號，謀議自柬埔寨國以軸
    承郵包夾藏毒品海洛因走私至臺灣，並以「丙○○」為郵包
    收貨名義人及「中華民國桃園市平鎮市○○○路四一號」為
    郵包收貨地址，被告乙○○則於同年月二十二日提供門號00
    00000000號行動電話予與被告丁○○供聯絡運輸毒品使用及
    車牌號碼八五七九─ＬＱ號自小用客車供丁○○載運海洛因
    毒品使用，再由該不詳姓名年籍綽號「阿寶」之人於九十四
    年八月二十三日，以軸承郵包自桃園中正國際機場進口，由
    被告乙○○於同年月二十四日凌晨三、四時許，以門號0000
    000000號行動電話通知被告丁○○駕駛上開自用小客車前往
    桃園縣中壢休息站與該綽號「阿寶」之人見面，等候接應軸
    承郵包，嗣經綽號「阿寶」之人指示丁○○轉往臺中縣泰安
    休息站，並將上開夾藏海洛因毒品之軸承郵包交予被告郗振
    後，由被告丁○○及將上開夾藏海洛因毒品之軸承郵包運輸
    至臺中市○區○○路六一號，與甲○○、乙○○會合，嗣於
    同月二十四日上午十一時三十分許，甲○○、乙○○與丁○○將上開軸承郵包拆解取出海洛因毒品，正欲離開上址之際
    ，為調查人員當場查獲，因認被告丁○○在接運該軸承郵包
    前亦涉犯有犯毒品危害防制條例第四條第一項之運輸第一級
    毒品罪嫌及懲治走私條例第二條第一項之私運管制物品進口
    罪嫌云云。
  (二)按共同正犯，非僅就其自己實施之行為負其責任，並在犯意
    聯絡之範圍內對於他共同正犯所實施之行為，就全部犯罪結
    果負責任，是共同正犯就其犯意聯絡之範圍內對於其他共同
    正犯行為負責。訊據被告丁○○堅決否認有何參與自柬埔寨
    國運輸第一級毒品海洛因並私運進口之行為，辯稱：其因積
    欠被告乙○○六萬元，因此代為接運該郵包至臺中市○區○○街六一號，並無參與走私進口毒品等語。
  (三)本件運輸之第一級毒品海洛因自柬埔寨國起運至桃園中正機
    場私運進口，迄由不詳姓名年籍綽號「阿寶」之人持至國道
    一號高速公路休息站前與被告丁○○及不詳姓名年籍綽號「
    罐頭」之人會合並在泰安休息站交付前之運輸第一級毒品海
    洛因及私運管制物品進口之犯行，業據被告丁○○供明在卷
    ，被告甲○○、乙○○就供述有關與「阿寶」連絡、與柬埔
    寨方面人員連絡如何接運該批毒品海洛因部分，均未提及被
    告丁○○參與其事，至多僅可認被告丁○○就國內運輸毒品
    部分有犯意聯絡及行為分擔，有關國外起運、私運進口等部
    分犯行，尚難認被告郗振就此部分犯行有犯意聯絡及行為分
    擔，惟此部分犯行與前揭起訴被告丁○○運輸第一級毒品犯
    行經本院認定有罪部分，有單純一罪及想像競合犯之裁判上
    一罪關係，本院不另為無罪之諭知，併此敘明。
據上論斷，應依刑事訴訟法第二百九十九條第一項前段，毒品危
害防制條例第四條第一項、第十八條第一項前段、第十九條第一
項，懲治走私條例第二條第一項，刑法第十一條、第二十八條、
第五十五條、第五十九條、第三十七條第一項，判決如主文。
本案經檢察官楊忠城到庭執行職務。
中    華    民    國    95    年    3     月    9     日
                  刑事第十四庭  審判長法  官  楊真明
                                      法  官  黃渙文
                                      法  官  陳  葳
上正本證明與原本無異。
如不服本判決，應於收受本判決後十日內向本院提出上訴書狀，
其未敘述上訴理由者，並得於提起上訴後十日內向本院補提理由
書狀（均須按他造當事人之人數附繕本）「切勿逕送上訴法院」
                                      書記官  張雅如
中    華    民    國    95    年    3     月    10    日
附錄法條：
毒品危害防制條例第四條第一項：
製造、運輸、販賣第一級毒品者，處死刑或無期徒刑；處無期徒
刑者，得併科新臺幣一千萬元以下罰金。
懲治走私條例第二條第一項：
私運管制物品進口、出口逾公告數額者，處七年以下有期徒刑，
得併科新臺幣三百萬元以下罰金。
附表：
一、國際包裹內包裝箱一只。
二、國際快遞外包裝箱一包。
三、鋼製藏毒容器（軸承）一組。
四、包裝內襯三塊。
五、海洛因空包裝重四十五．四八公克。
六、被告丁○○持用之門號0000000000、0000000000、00000000
    00號行動電話三支。
七、被告甲○○所持用之門號0000000000、0000000000、000000
    0000、0000000000號行動電話五支。
八、筆記簿一本。
九、六角扳手一組。
十、拆卸模工具五支。
十一、匯款資料八紙。


司法院資訊處製作；財團法人民間司法改革基金會備份。
